臺灣士林地方法院刑事判決　　　　　　　　　　　　　九十一年度易字第五三九號
　　公　訴　人　臺灣士林地方法院檢察署檢察官
　　被　　　告　丙○○
右列被告因家庭暴力罪之傷害案件，經檢察官提起公訴（九十年度偵字第一一四○四
號），本院判決如左：
    主  文
丙○○傷害人之身體，處拘役拾日，如易科罰金以佰元折算壹日。
    事  實
一、丙○○原為乙○○之媳婦（丙○○前夫蔡文鑑為乙○○之子），二人具有家庭暴
    力防治法第三條第三款之家庭成員關係。丙○○因與蔡文鑑感情生變，而離家多
    日，嗣丙○○於民國九十年七月十五日晚間返回其原與蔡文鑑居住台北市○○區
    ○○路三段一三０巷五弄十號二樓收拾衣物，於晚間八時許離去，於行至台北市
    南港區○○路○段一三０巷五弄十號一、二樓之樓梯間時，遇見適返家之乙○○
    ，乙○○見離家多時之丙○○手持內裝衣服之袋子、鞋子等物欲再度離去，遂央
    丙○○上樓返家，惟丙○○仍執意離去，乙○○遂抓住丙○○阻其前進，詎丙○○為離去，能預見若以手推開乙○○，其手持之袋子、鞋子可能揮舞至乙○○，
    或乙○○所戴之安全帽，會因而安全帽之挪動，而導致乙○○受傷，惟導致乙○○受傷之結果，亦不違背其本意，竟以持有袋子、鞋子之手揮舞推開乙○○，於
    揮舞中揮及乙○○頭戴之半罩式安全帽，而使乙○○所戴之安全帽向後傾斜，撞
    及乙○○之眼部及額頭，致使乙○○額頭處受有一點五公分、一公分二處裂傷，
    及左眼結膜下出血之傷害。乙○○受傷後驚叫，乙○○之夫戊○○、乙○○之子
    、女蔡文鑑、丁○○等人聞聲下樓而報警查獲。
二、案經被害人乙○○訴由台灣士林地方法院檢察署檢察官偵查起訴。
    理  由
一、訊據被告丙○○，固不否認於前開時間至上址收拾衣物，於手持袋子等物欲離開
    之際，在上址一、二樓樓梯口遇見告訴人乙○○，因乙○○不讓其離開，而其往
    空隙中鑽出等情，然矢口否認傷害犯行，辯稱：並未打到或撞倒告訴人，戊○○
    等人一見告訴人流血，即一口咬定其打告訴人，事實上係其遭戊○○及其前夫蔡
    文鑑毆打云云。惟查：
  (一)右開事實業據告訴人於偵查及本院調查審理時指訴歷歷。
  (二)又告訴人於九十年七月十五日晚間八時許，與被告碰面時，有受傷流血等情，業
    據證人丁○○、戊○○、蔡文鑑及甲○○證述在卷，而告訴人該日受有如事實欄
    所述之傷害，則有台北市立忠孝醫院驗傷診斷書一份在卷可參，堪認告訴人確受
    有額頭處受有一點五公分、一公分二處裂傷，及左眼結膜下出血之傷害。
  (三)被告於本院雖辯稱：於告訴人攔住時，其係鑽空隙離開，並未撞或打到告訴人云
    云，然查被告與告訴人係在上址一、二樓之樓梯間相遇，告訴人為阻被告離去，
    便拉住被告之手，並擋住其去路，且斯時告訴人頭戴有半罩式之安全帽等情，業
    據被告、告訴人分別陳明。查告訴人既拉住被告之手，並擋被告之去路，被告若
    未揮舞其手，如何可能掙脫告訴人？再查被告與告訴人拉扯時手中持有袋子、鞋
    子等物一情，為證人丁○○、甲○○證述在卷，而告訴人原額部及左眼並未受傷
    ，於與被告拉扯後始受傷等情業如前述，堪認告訴人受有上開傷害乃被告揮舞其
    手以掙脫抓住其之告訴人時，被告手中所攜袋子、鞋子等物揮及告訴人頭上之半
    罩式安全帽，該安全帽因而滑動，傷及告訴人之額頭及左眼至明，被告辯稱：其
    係鑽空隙離開，並未撞或打到告訴人云云，顯為卸責之詞，不足採信。
  (四)告訴人所受如事實欄所載傷害，係因被告之行為而生，告訴人所受傷害與被告行
    為間有相當因果關係亦堪認定。
  (五)告訴人雖一再指稱被告當天係騎機車返家，並以安全帽毆打伊云云，而證人戊○○亦附和稱：親見被告以安全帽打告訴人云云，惟被告則一再堅稱：當天係搭其
    妹詹詩玉所駕之自小客車而來，並非騎機車，亦無帶安全帽，並無拿安全帽打告
    訴人等語。查告訴人陳稱：其遭被告打一下後即大叫，其夫戊○○及子女蔡文鑑
    、丁○○等人方自樓上下來，丁○○、戊○○及蔡文鑑等人並未看見其遭被告毆
    打之情形等語，堪認證人戊○○乃聞聲而來，應未見告訴人受傷之經過。再參以
    證人戊○○於偵查中稱：聽見丁○○喊稱：告訴人流血了，便從樓上跑下來等語
    ，堪認證人戊○○抵達案發地時，告訴人已受傷。依上各情，足悉證人戊○○根
    本未見被告傷害告訴人之經過，故其稱見被告以安全帽毆打告訴人云云，即無足
    採信。再查證人詹詩玉於偵查及本院均證稱：當日係其駕駛自小客車載被告至上
    址等語，查被告九十年七月十五日返回上址之目的既係為打包衣物，若其係騎機
    車返回上址，其為便於打包及攜帶衣物，衡情應會將安全帽置於機車上，無攜帶
    上樓之理。再安全帽面積非小，若被告當時有攜帶安全帽，證人丁○○、甲○○
    應不至對安全帽無記憶，惟訊之丁○○、甲○○均稱：沒印象當天被告有無帶安
    全帽等語。綜上，告訴人指稱被告用安全帽為工具毆打一情，顯無證據可考，此
    應為告訴人誇大之詞，不足採信。
  (六)綜上，本件事證明確，被告犯行洵足認定，應予依法論科。
二、按行為人對於構成犯罪之事實，預見其發生而其發生並不違背其本意者，以故意
    論，此刑法第十三條第二項定有明文。被告能預見若以手推開告訴人，其手持之
    袋子、鞋子可能揮舞至告訴人，或告訴人所戴之安全帽，因該安全帽之挪動，而
    致告訴人受傷，仍為之，顯見告訴人受傷此結果之發生，並不違被告本意。核被
    告所為，係犯刑法第二百七十七條第一項傷害罪。爰審酌被告犯罪之動機、手段
    、目的、告訴人所受之傷勢、迄今尚未與告訴人和解賠償告訴人所受之損害，及
    其犯罪後之態度等一切情狀，量處如主文所示之刑，並諭知易科罰金之折算標準
    。
三、據上論斷，應依刑事訴訟法第二百九十九條第一項前段，刑法第二百七十七條第
    一項、第四十一條第一項前段，罰金罰鍰提高標準條例第一條前段、第二條，判
    決如主文。
本案經檢察官林聰良到庭執行職務
中      華      民      國     九十一     年     十      月    三十一   日
                                      臺灣士林地方法院刑事第一庭
                                          法  官  江  翠  萍
右正本證明與原本無異。
如不服本判決，應於判決送達後十日內，向本院提出上訴狀。
                                          書記官  范  淑  芬
中      華      民      國     九十一     年    十一     月      五     日
附錄本案論罪科刑法條全文：
刑法第二百七十七條第一項：
  傷害人之身體或健康者，處三年以下有期徒刑，拘役或一千元以下罰金。
